【裁判字號】    99,抗,804
【裁判日期】    990719
【裁判案由】    聲請定其應執行刑
【裁判全文】
臺灣高等法院刑事裁定                   99年度抗字第804號
抗  告  人
即  受刑人  甲○○
上列抗告人因聲請定其應執行刑案件，不服臺灣板橋地方法院中
華民國99年6月18日裁定（99年度聲字第2803號），提起抗告，
本院裁定如下：
    主  文
抗告駁回。
    理  由
一、原裁定意旨略以：受刑人甲○○因違反毒品危害防制條例等
    案件，經臺灣板橋地方法院及本院先後判處如原裁定附表所
    示之刑（詳如原裁定附表所示），均經分別確定在案。檢察
    官聲請定其應執行之刑為正當，應定其應執行之刑，爰定其
    應執行之刑有期徒刑4年8月等語。
二、抗告意旨略以：按法律上屬於自由裁量之事項，並非概無法
    律性之拘束，對於法律之內外界限，仍應受其拘束，且應受
    「比例原則」、公平、正義原則之規範，謹守法律秩序之理
    念，體察法律之規範目的，使其結果實質正當，俾予立法意
    旨相契合。新法實施以來，各法院中對其定應執行刑之例，
    有涉犯販賣毒品案件，累計判刑達700餘年，後定應執行刑
    僅為20年（現行法最高為有期徒刑30年）；亦有販買毒品案
    19 次、未遂1次，依次判刑6年5月（共19罪）、6年（未遂
    部分），累計判刑132年，後定執行刑僅8年；復有詐欺案件
    達55 次，一次判刑有期徒刑6個月（共55罪），累計刑期達
    28年，後定應執行刑僅5年6月，而本件抗告人所犯皆為施用
    毒品案件，且施用期間集中於97年6月至同年9月間，亦即於
    相當短之時日內，犯多次施用毒品罪，顯見抗告人有濫用毒
    品之傾向，允宜矯治而非專以報應刑待之，爰依法提起抗告
    ，請求給予一個公平合理之裁定云云。
三、經查：按數罪併罰，有二裁判以上者，依刑法第51條規定，
    定其應執行刑；數罪併罰，分別宣告其罪之刑，依下列各款
    定其應執行者：宣告多數有期徒刑者，於各刑中之最長期以
    上，各刑合併之刑期以下，定其刑期。但不得逾30年。刑法
    第53條、第51條第5款分別定有明文。又法律上屬於自由裁
    量事項，尚非概無法律性之拘束，在法律上有其外部界限及
    內部界限。前者法律之具體規定，使法院得以具體選擇為適
    當裁判，此為自由裁量之外部界限。後者法院為自由裁量時
    ，應考量法律之目的，法律秩序之理念所在，此為自由裁量
    之內部界限。法院為裁判時，二者均不得有所踰越。在數罪
    併罰而有二裁判以上，應定其應執行刑之案件，法院所為刑
    之酌定，固屬自由裁量事項，然對於法律之內、外部界限，
    仍均應受其拘束（最高法院94年台非字第21號判決意旨參照
    ）。本件抗告人即受刑人甲○○因違反毒品危害防制條例等
    案件，經臺灣板橋地方法院及本院分別判處如原裁定附表所
    示之刑，並均確定在案，而原審審酌原裁定附表編號1、2所
    示之罪，曾經臺灣板橋地方法院以97年度訴字第3488號判決
    定應執行有期徒刑1年2月確定；原裁定附表編號3至編號6所
    示之罪，曾經臺灣板橋地方院以97年度訴字第5144號判決定
    應執行有期徒刑2年，嗣經本院以98年度上訴字第653號刑事
    判決上訴駁回確定；原裁定附表編號7、8所示之罪，曾經臺
    灣板橋地方院以97年度訴字第3716號判決定應執行有期徒刑
    1年2月，嗣經本院以97年度上訴字第5512號刑事判決上訴駁
    回確定；原裁定附表編號9、10所示之罪，曾經臺灣板橋地
    方法院以98年度簡字第9827號簡易判決定應執行有期徒刑2
    年確定等情，定其應執行刑為有期徒刑4年8月，經核原裁定
    所定之應執行刑，係在各宣告刑之最長期（10月）以上，各
    刑合併之刑期（6年）以下，合於刑法第51條第5款規定所定
    之外部界限，復未逾自由裁量之內部界限4年10月（1年2月
    、2 年、1年2月、6月），揆諸前揭說明，依法並無違誤。
    本件抗告難認有理，應予駁回。
四、據上論結，應依刑事訴訟法第412條，裁定如主文。
中    華    民    國    99    年    7     月     19   日
                  刑事第七庭  審判長法  官  宋明蒼
                                    法  官  趙功恆
                                    法  官  楊智勝
以上正本證明與原本無異。
如不服本裁定，應於收受送達後五日內向本院提出抗告狀。
                                    書記官  林桂玉
中    華    民    國    99    年    7     月    21    日

司法院資訊處製作；財團法人民間司法改革基金會備份。
